臺灣高等法院臺中分院刑事判決       100年度上易字第1057號
上  訴  人  曾彩雲
即  被  告
上列上訴人即被告因故買贓物案件，不服臺灣臺中地方法院100
年度易字第1004號中華民國100年6月8日第一審判決（起訴案號
：臺灣臺中地方法院檢察署100年度偵字第3907號），提起上訴
，本院判決如下：
    主  文
上訴駁回。
    理  由
一、按不服地方法院之第一審判決而上訴者，須提出上訴書狀；
    上訴書狀並應敘述具體理由，此為法定必備之程式。上訴書
    狀未敘述上訴理由者，應於上訴期間屆滿後20日內補提理由
    書於第一審法院，逾期未補提者，第一審法院應定期間先命
    補正。倘上訴書狀已敘述理由，但所敘述者非屬具體理由，
    則屬不符上訴之法定程式，由第二審法院以其上訴不合法律
    上程式，判決駁回，不生定期命補正之問題，此觀刑事訴訟
    法第350條第1項、第361條、第362條及第367條之規定自明
    。而所謂具體理由，必係依據卷內既有訴訟資料或提出新事
    證，指摘或表明第一審判決有何採證認事、用法或量刑等足
    以影響判決本旨之不當或違法，而構成應予撤銷之具體事由
    ，始克當之（例如：依憑證據法則具體指出所採證據何以不
    具證據能力，或依憑卷證資料，明確指出所為證據證明力之
    判斷如何違背經驗、論理法則）。若僅泛言原判決認定事實
    錯誤、違背法令、量刑失之過重或輕縱，而未依上開意旨指
    出具體事由；或形式上雖已指出具體事由，然該事由縱使屬
    實，亦不足以認為原判決有何不當或違法者（例如：對不具
    有調查必要性之證據，法院未依聲請調查亦未說明理由，或
    援用證據不當，但除去該證據仍應為同一事實之認定），皆
    難謂係具體理由，俾與第二審上訴制度旨在請求第二審法院
    撤銷、變更第一審不當或違法之判決，以實現個案救濟之立
    法目的相契合，並節制濫行上訴。
二、查原審判決正本係於民國100年6月16日送達於上訴人即被告
    曾彩雲（下稱被告）之住所地臺中市北屯區○○○街93巷3
    號11樓，並經該大樓管理員陳建名以被告之受僱人名義收受
    送達，有送達證書附於原審卷內可稽。被告於法定期間內之
    100年6月20日具狀向原審法院提出上訴，惟其上訴理由僅謂
    ：檢察官所提之事證，僅憑另一被告黃嘉尚之供詞，並無其
    他佐證；被告住處之照片，除證明被告住於此處之外，無法
    證明被告有何犯罪行為；本案既無查獲贓物於被告之處，又
    無法證明黃嘉尚於犯罪期間與被告有任何接觸行為；被告於
    審理期間供詞不一致，係因被告對時間、地點記不清楚，且
    被告並非高級知識份子，更沒有法律專業素養，以致無法知
    悉其中利害關係；前次贓物案件判決，被告引以為戒，也深
    自懺悔，被告一介婦孺，只能做好資源回收，孝順母親，盡
    人子孝心而已等語。而上開上訴理由所辯各節，業經原審於
    判決理由中駁斥何以不足參採，且未見違法或不當，被告上
    訴意旨徒憑己見再事爭執，仍於原判決之結果不生影響，自
    非具體之上訴理由。準此，被告所提上訴理由，顯未依據卷
    內既有訴訟資料或提出新事證，指摘或表明原審判決有何採
    證認事、用法或量刑等足以影響判決本旨之不當或違法，而
    構成應予撤銷之具體事由，即與未敘述具體理由無異。
三、綜上所述，被告提起本件上訴之理由既非屬具體，核係違背
    法律上之程式，爰不經言詞辯論，逕行判決駁回其上訴。
四、據上論斷，應依刑事訴訟法第367條前段、第372條，判決如
    主文。
中    華    民    國   100    年    8     月    18    日
                  刑事第六庭  審判長法  官  李 文 雄
                                    法  官  蔡王金全
                                    法  官  黃 小 琴
以上正本證明與原本無異。
不得上訴。
                                    書記官  林 元 威
中    華    民    國   100    年    8     月    18    日